【裁判字號】    94,上易,1312
【裁判日期】    950823
【裁判案由】    背信等
【裁判全文】
臺灣高等法院刑事判決                94年度上易字第1312號
上  訴  人
即  自訴人  復興木業股份有限公司
代  表  人  戊○○
代  理  人  徐履冰律師
被      告  己○○
            丁○○
            丙○○
                    原住台北市○○路200巷6號7樓
            乙○○
共      同
選任辯護人  楊明廣律師
            胡智忠律師
被      告  甲○○
上列上訴人因背信等案件，不服臺灣臺北地方法院八十九年度自
更(一)字第三六號，中華民國九十四年七月十四日第一審判決，提
起上訴，本院判決如下：
    主  文
原判決關於丙○○部分撤銷。
丙○○自訴不受理。
其餘上訴駁回。
    理  由
壹、程序部分：
一、按犯罪之被害人得提起自訴。起訴或其他訴訟行為，於法律
    上必備之程式有欠缺而其情形可補正者，法院應定期間，以
    裁定命其補正，刑事訴訟法第三百十九條第一項前段、第三
    百四十三條、第二百七十三條第三項分別定有明文。又股份
    有限公司為被害人時，僅得由其代表人提起自訴，公司之董
    事股東等如未取得代表資格，自無以公司名義提起自訴之權
    ，最高法院二十七年上字第九四六號判例意旨參照。公司之
    重整人，在執行職務範圍內，為公司負責人。重整人為訴訟
    之進行時，應於事前徵得重整監督人之許可，公司法第八條
    第二項、第二百九十條第五項第五款分別定有明文。
二、本件自訴人復興木業股份有限公司（下稱復木公司）對被告
    章啟民等人提起自訴，惟復木公司經重整，且重整管理人經
    過變更，是本院認有先確認自訴人提起自訴時，重整人為何
    人以確認自訴人提起本件自訴是否合法：
  (一)原審法院前於八十一年間裁定選任陳澤明自民國八十一年十
    一月間起為復木公司之重整人；而丁○○於八十四年間經原
    審法院裁定選任自八十四年一月間起為復木公司之重整人。
    嗣於於八十五年二月二十四日經原審法院以七十三年度整字
    第一號裁定解除丁○○、陳澤明二人復木公司重整人之職務
    ，並選派陳福財（現已更名為戊○○）、鼎太投資股份有限
    公司（下稱鼎太公司）、崇光興業股份有限公司（下稱崇光
    公司）三人為復木公司重整人。
  (二)在解除重整人職務方面，丁○○部分，經其提起抗告，由本
    院於八十七年四月十五日以八十六年度抗更(一)字第三號裁定
    ，駁回抗告確定；陳澤明部分，經其提起抗告，由本院於八
    十八年五月十七日以八十八年度抗更(二)字第五號裁定，駁回
    抗告確定。
  (三)另選派重整人戊○○部分，經本院於八十七年四月十五日以
    八十六年度抗更(一)字第三號裁定維持原審法院上述七十三年
    度整字第一號之裁定而告確定。
  (四)重整人鼎太公司、崇光公司部分，則經提起抗告，由本院於
    八十七年四月十五日以八十六年度抗更(一)字第三號裁定，廢
    棄原審法院選派之裁定，嗣經提起再抗告，由最高法院於八
    十七年十一月五日以該院八十七年度台抗字第五八八號裁定
    ，廢棄本院之裁定，發回本院更為裁定，本院復於八十八年
    五月十七日以八十八年度抗更(二)字第五號裁定，廢棄原審法
    院選派之裁定，其等又提起抗告，最高法院再於八十八年五
    月十七日以八十八年度台抗字第三八六號裁定，廢棄本院之
    裁定，發回本院更為裁定，本院再於八十九年七月二十七日
    以八十八年度抗更(三)第三十號裁定，廢棄原審法院選派之裁
    定，其等復提起再抗告，經最高法院以九十一年四月十一日
    九十一年度台抗字一九０號裁定駁回而告確定；至於張家麟
    重整人部分，前未被原審法院選派為重整人，經提起抗告，
    嗣由本院於八十七年四月十五日以八十六年度抗更(一)字第三
    號裁定，另選派其為重整人，經相對人提起抗告，由最高法
    院於八十七年十一月五日以該院八十七年度台抗字第五八八
    號裁定，廢棄本院之裁定，發回本院，本院復於八十八年五
    月十七日以八十八年度抗更(二)字第五號裁定，選派其為重整
    人，相對人又提起抗告，最高法院再於八十八年五月十七日
    以該院八十八年度台抗字第三八六號裁定，廢棄本院之裁定
    ，發回本院更為裁定，本院更於八十九年七月二十七日以八
    十八年度抗更(三)第三十號裁定，廢棄原審法院選派之裁定，
    其復提起再抗告，經最高法院於九十一年四月十一日以該院
    九十一年度台抗字一九０號裁定駁回而告確定。
  (五)是本件關於解除丁○○、陳澤明擔任復木公司重整人職務，
    並選派戊○○為復木公司重整人部分業已確定。復木公司提
    起自訴當時及目前之重整人應為戊○○，先予敘明。
三、自訴人於八十八年十二月三十一日向原審法院提起本件自訴
    時，其以鼎太公司、崇光公司、戊○○及張家麟為其代表人
    ，惟如前所述，自訴人之重整人僅為戊○○一人，其提起自
    訴之程式自有欠缺；而自訴人業於九十年七月十七日刑事自
    訴補充理由(一)狀內，更正其法定代理人為戊○○，且經自訴
    人於八十七年七月八日、八十七年八月二十八日重整監督人
    會議同意移送司法追訴，此有上開重整監督人會議會報紀錄
    在卷足稽（見原審書證卷第七三頁至第八六頁），揆諸上開
    規定，自訴人提起自訴之法定程式皆已具備，並經原審於九
    十一年八月十五日以八十九年度自更(一)字第三六號刑事裁定
    確定本件自訴之提起程序上已合法係屬，核先敘明。
四、又原審法院雖於九十二年二月二十六日以七十三年度整字第
    一號裁定，裁定復木公司重整程序終止，嗣經復木公司提起
    抗告（九十二年度抗字第一八０九號）並聲請停止該裁定之
    執行，經本院於九十二年五月三十日以九十二年度聲字第一
    一二號裁定，於本院九十二年度抗字第一八０九號公司重整
    抗告事件裁定前，停止本件重整終止之執行，是自訴人復木
    公司目前仍為重整狀態，併予敘明。
貳、無罪部分：
一、自訴意旨略以：
  (一)自訴人前於七十七年二月八日出售高雄市○○段計十一筆土
    地及全部地上物廠房予被告己○○所負責之太平洋建設股份
    有限公司（下稱太設公司），買賣總價金為新台幣（下同）
    二十億零一萬元，雙方約定於土地重劃完成才辦理過戶點交
    土地，因該土地正進行土地重劃，需拆除該土地上之地上物
    廠房，而地上物廠房已設定抵押權予中國國際商業銀行（下
    稱中國商銀），經與太設公司協商後，約定由太設公司自其
    應付之上開土地買賣價款中，以發票日為七十八年九月十日
    之支票支付五千四百萬元之土地款予自訴人，由自訴人開具
    五千四百萬元之土地款發票予太設公司，使自訴人得將上開
    五千四百萬元支票以自訴人名義將之存入中國商銀作為定期
    存款，用以更換前述以自訴人之廠房抵押權設定，而得順利
    拆除該廠房，以利該土地重劃之遂行，儘速過戶點交土地予
    太設公司。嗣該款項經太設公司支付後，自訴人與太設公司
    雙方因抵費地之爭議纏訟，後於八十一年十一月二十四日於
    本院達成和解，依該和解筆錄第三條付款辦法第一項明定，
    雙方確認太設公司已付土地款四億七千一百四十四萬四千三
    百一十六元（已包含前開五千四百萬元之土地款），尚有應
    付款為十五億二千八百五十六萬五千六百八十四元，其中第
    六條更約定雙方達成和解後，同意不再向對方要求任何額外
    利益之補貼，包括利息及損害賠償。自訴人遂於八十三年十
    一月二日將土地過戶予太設公司，並於八十四年一月二十日
    將土地點交予太設公司，而雙方就此五千四百萬元為土地款
    並無任何爭議。
  (二)被告己○○於本案中負責授意本案之其他共同被告進行犯罪
    ，先於未擔任自訴人之重整人前即與其他共同被告勾串，繼
    於擔任自訴人之重整人期間侵吞自訴人資產之犯行，嚴重損
    害自訴人之權利：於八十五年間由崇光公司及鼎太公司擔任
    自訴人重整人期間，因崇光公司為被告己○○所負責之太設
    公司之關係企業，而鼎太公司又為被告己○○負責之太設公
    司之董事，故自訴人在被告己○○未擔任自訴人之重整人前
    即與被告丁○○、丙○○及甲○○等人進行勾串，實施先期
    違法作業，再於八十五年三月至八十七年四月間被告己○○
    擔任自訴人重整人期間，嚴重損害自訴人之利益等語，因認
    被告己○○涉犯刑法第三百四十二條背信罪嫌。
  (三)依自訴人於八十三年十二月九日之重整監督人會報記錄以觀
    ，該會報記錄決議已明確指出：1.本案有關土地之成立和解
    及執行過戶法律責任，應由各行為人自行負責。2.土地過戶
    已為既成事實，應請重整人儘速催收土地價款，勿令對方於
    點交上有任何藉口而遲延付款，使本公司再度蒙受損失。再
    依八十四年一月十七日之重整監督人會報記錄亦載明，主席
    （指亞洲信託投資公司）綜合重整監督人意見裁示，應依法
    院和解筆錄點交土地予太設公司，同時太設公司開立即期支
    票一次支付尾款等語，同日之會報決議中朱立容重整監督人
    亦表示意見：1.土地過戶於太設公司，依證管會規定，應在
    完成交易兩日內公告，公告內容需將前手交易列入說明，請
    問重整人是否有按證管會規定辦理？2.對本案處理，依照公
    司法第二百九十條規定，關於公司處理財產，應事先報請重
    整監督人許可，關於土地完成交易，請問重整人是否已獲重
    整監督人事先許可等語，益證當時未經重整監督人之許可下
    ，即擅自完成土地過戶，諸此行徑，已顯示被告己○○在尚
    未擔自訴人之重整人前，即早有計畫與謀議，向法院薦舉其
    太設公司董事即被告丁○○（其擔任重整人期間為八十四年
    一月間起至八十五年二月間止），及其特別助理即被告丙○○（其擔任重整人期間為八十二年十月間起至八十四年四月
    間止）二人為自訴人之重整人，並與另一重整人即被告甲○○（其擔任重整人期間為八十二年十月間起至八十四年四月
    間止）在裁准為重整人後，共同侵吞自訴人復木公司資產之
    計畫，藉由被告丁○○、丙○○及甲○○三人擔任自訴人之
    重整人職務之便，故意違反前述重整監督人之決議與裁示，
    擅自於八十四年一月十九日與太設公司簽訂違法且有損自訴
    人之點交土地協議書，旋於同年月二十日將土地點交予被告
    己○○負責之太設公司，且未確遵自訴人八十四年一月十七
    日重整監督人會報記錄所裁示，未依法院和解筆錄點交土地
    予太設公司同時，太設公司開立即期支票一次支付尾款之決
    議，任由太設公司以重劃土地尚有修復工程及未對帳為由，
    拖延一億三千萬餘元土地尾款之給付，且被告己○○負責之
    太設公司於八十四年二月二十七日函告自訴人稱該五千四百
    萬元為土地借款，應以複利計算收取四千七百萬元利息。嗣
    被告丁○○、丙○○及甲○○，在未事先報請重整監督人核
    認下，即於八十四年四月二十六日與被告己○○負責之太設
    公司簽訂損害自訴人利益之補充協議書，並在該補充協議書
    第一條約定以前開五千四百萬元存入中國商銀所生孳息約二
    千二百萬元（按實際金額應該是二千一百五十二萬八千二百
    七十四元，惟本件審理中因方便起見，兩造均簡稱二千二百
    萬元）列為應付土地款之保留款，及擅自承諾自訴人應支付
    太設公司土地款五千四百萬元以複利計算利息，致自訴人鉅
    額損失等語，因認被告己○○、丁○○、丙○○、甲○○涉
    犯刑法第三百四十二條背信罪嫌。
  (四)被告己○○於八十五年三月間起至八十七年四月間止，於擔
    任自訴人之重整人期間，指定被告沈中鴻為自訴人之代總經
    理，而被告己○○為圖利太設公司，接續先前背信之犯意，
    授意與其具共同背信犯意之被告沈中鴻及王樹實（沈、王二
    人均已無罪確定）故意不向太設公司催討前述二千二百萬元
    之保留款，另與在自訴人公司擔任財務經理之被告乙○○及
    自訴人公司會計主任之被告陳淑錦（已無罪確定）基於共同
    背信圖利太設公司之犯意，進行分工，明知二千二百萬元為
    自訴人留在太設公司之應收土地保留款，竟由被告己○○以
    自訴人之重整人身分、由被告沈中鴻為代總經理、被告乙○○及陳淑錦為財務經理及會計主任之職務上機會，在自訴人
    之轉帳傳票上為不實之登載，將上述二千二百萬元之利息估
    列為應付太設公司二千二百萬元之利息，茲分述如下：1.於
    八十四年五月三十一日在自訴人之轉帳傳票上將二千二百萬
    元之土地款不實登載為「股東權益減項，已不再收取」之記
    錄。2.於八十四年十二月三十一日在自訴人之轉帳傳票上，
    將前述傳票又違法竄改為太設公司尚欠自訴人二千二百萬元
    之土地款，及自訴人欠太設公司二千二百萬元之利息。3.於
    八十五年十二月三十一日在自訴人之轉帳傳票上將太設公司
    積欠自訴人公司二千二百萬元應收土地款之會計科目行不實
    之製作為「其他應收款」。4.於八十六年三月十日由負責保
    管發票之被告陳淑錦及被告乙○○二人在未經核定程序下，
    私自開具自訴人二千二百萬元之土地款發票予太設公司。5.
    於八十六年十二月三十一日將太設公司應給付自訴人之土地
    應收款竄以製作不實之應付利息進行沖銷，然在自訴人之會
    計傳票上並無太設公司開立之利息收入任何憑證，更未辦理
    扣繳。6.自訴人八十六年度財務報表上，該筆應收土地款與
    應付利息則同時未列載於財務報表上等情，將太設公司應退
    還自訴人二千二百萬元之土地保留款，擅在自訴人之帳冊上
    非法沖銷。而被告己○○則藉其同時為太設公司董事長及自
    訴人之重整人之機會，於太設公司八十六年十二月三十一日
    之財報上應付帳款明細表則配合自訴人公司非法沖銷作業，
    載明無積欠自訴人土地款之記錄等語，因認被告己○○、乙○○涉犯涉犯刑法第三百四十二條背信、同法第二百十五條
    業務登載不實罪嫌。
  (五)被告乙○○、丁○○、王樹實、丙○○及甲○○等人利用其
    為自訴人公司主辦會計及掌管財務或重整人之身分，而為下
    述犯行：1.明知前述八十四年四月二十六日補充協議書第一
    條第一款約定，於簽訂補充協議書之同時，太設公司應支付
    自訴人四千萬元，被告等竟未盡善良管理人之責任，延至八
    十四年五月五日始收取三張面額合計為五百萬元之支票（原
    審書證卷第一二三頁）。另十五張支票面額合計三千五百萬
    元（原審書證卷第一一六頁至一二０頁）又無故延至同年月
    十八日才收取，且上開支票均取消禁止背書轉讓之限制，又
    五百萬元與三千五百萬元均一反常理之以現金登帳，然查遍
    自訴人銀行帳戶，卻無此筆款項存入。經查證結果，其中四
    張支票（票號：ON0000000、ON00000 00至ON0000000，原審
    書證卷第一四九頁至第一五０頁所示之支票即書證卷第一四
    五頁乙○○私人帳戶明細序號之支票），金額共計
    三百萬元存入被告乙○○之台灣省合作金庫忠孝支庫帳戶內
    （帳號：000000000000-0號，下稱合庫忠孝支庫），另有四
    張支票（票號：ON0000000、ON0000000、0000000、0000000
    號）則流向不明，益證被告等確有挪用自訴人所有之上開資
    金。2.依上述補充協議書第一條第三款之約定，自訴人之八
    家辦理抵押權設定之銀行於八十四年五月十五日至二十日間
    分別開出清償證明書後，太設公司應立即給付四千一百四十
    六萬八千二百七十九元，惟被告等竟將該款拖延至同年六月
    三十日才以現金登帳，然卻又未全部存入自訴人之銀行帳戶
    內，其中九張共一千二百四十六萬八千二百七十九元之支票
    （原審書證卷第一四六頁至第一四九頁所示之支票即書證卷
    第一四五頁乙○○私人帳戶明細序號之
    支票）存入被告乙○○合庫忠孝支庫帳戶內，而另四張（原
    審書證卷第一三五頁編號所示之支票）共計四百萬
    元則無故拖延長達四個多月即八十四年十月十八日始存入自
    訴人之銀行帳戶。3.依補充協議書第一條第四款之最後一筆
    五千萬元土地尾款，被告等於八十四年八月二日才登入現金
    帳內，且未將此筆到期日為八十四年七月十日之五十張支票
    ，金額共計五千萬之上述尾款存入自訴人之帳戶內生息，無
    故拖延至八十四年十月十八日始將其中四十八張（原審書證
    卷第一三六頁至第一四四頁所示之支票）存入自訴人之帳戶
    ，而另二張計一百萬元之支票（原審書證卷第一四六頁所示
    之支票即乙○○私人帳戶明細序號之支票）則又存入乙○○前述合庫忠孝支庫之帳戶。4.八十五年三月十八日太設
    公司開立面額二千零十三萬九千零三十元之支票（原審書證
    卷第五六頁所示之支票）予自訴人，惟自訴人八十五年度並
    無此筆項收入，而該張支票由自訴人背書後流向不明。5.綜
    上，計有十五張支票（即原審書證卷第一四五頁乙○○私人
    帳戶明細所示）面額計一千六百四十六萬八千二百七十九元
    存入被告乙○○之帳戶，延遲軋票五十二張長達三至九月共
    計五千四百六十萬元，另四張支票面額九百零八萬四千八百
    五十一元則流向不明。6.而如前所述，被告己○○係推薦被
    告丁○○及丙○○為自訴人之重整人，以遂行其損害自訴人
    權益之目的，因認被告己○○、丁○○、丙○○、甲○○、
    乙○○涉犯刑法第三百四十二條之背信、同法第三百三十六
    條第二項業務侵占罪嫌。
  (六)被告己○○、丁○○、丙○○、甲○○明知本案雙方買賣土
    地，因未依法繳納土地登記規費而經高雄市地政事務所（下
    稱地政事務所）罰鍰一千零九十八萬八千一百八十四元，該
    罰鍰應由太設公司全額支付，卻仍約定其中二百六十七萬二
    千一百三十四元應由自訴人支付，且在經地政事務所返還後
    ，被告己○○仍不退還自訴人，損害自訴人之權益等語，因
    認被告己○○、丁○○、丙○○、甲○○涉犯刑法第三百四
    十二條背信、同法第三百三十六條第二項業務侵占罪嫌。
二、自訴人上訴本院於辯論意旨狀中則稱：
  (一)被告丁○○、丙○○、甲○○、乙○○任自訴人之重整人或
    財務經理期間，與被告己○○共同意圖自己或太設公司之不
    法利益、損害自訴人之利益，違反自訴人重整監督人之明確
    指示，且故意置自訴人與太設公司就系爭土地交易之本院和
    解筆錄於不顧，反而配合太設公司之要求，八十四年一月二
    十日於未收到土地價款即點交土地，使自訴人陷於不利，再
    擅以八十四年四月二十六日協議將自訴人應收土地款二千二
    百萬元改列保留款。嗣後於所謂保留款爭議尚未解決之際，
    被告乙○○即擅自於八十六年三月十日出具二千二百萬元土
    地款發票交付太設公司，而太設公司原於八十六年上半年度
    財報上仍列之「應付土地款二千二百萬元」，當年下半年度
    隨即不再列示，致生自訴人之損害。被告等辯稱「開具發票
    係依例請款」云云，但證據顯示被告等開具發票，其實是在
    自訴人未收到土地款二千二百萬元之情形下，讓太設公司作
    帳成已付土地款；之後，由於自訴人新重整人發現此事，要
    求太設公司給付土地款，太設公司方於八十七年財報增列「
    應付復木公司工程款」，而事實上太設公司並未積欠該工程
    款。是被告等所辯為刻意混淆，不足採信。
  (二)前揭事實，雖自訴人提起民事訴訟請求太設公司返還土地款
    二千二百萬元第二審勝訴，但太設公司仍上訴第三審；而自
    訴人為追回土地款已損失利息、付出各項費用等，縱勝訴確
    定亦未必能取回（因太設公司已陷財務危機），故自訴人之
    損害已經造成，非如被告等答辯所稱「太設公司帳上已恢復
    記載系爭土地款二千二百萬元應付帳款」，即無損害。更退
    萬步言，縱自訴人最後能追回系爭款項，被告等亦屬未遂行
    為。
  (三)被告丁○○、乙○○任自訴人之重整人或財務經理乙○○（
    八十四年三月升任協理仍主管財務）期間，與被告己○○共
    同意圖自己或太設公司之不法利益、損害自訴人之利益，於
    八十四年五月至十月間（當時丙○○、甲○○已非重整人）
    ，就系爭土地交易之部份價款一億三千一百四十六萬八千二
    百七十九元，太平洋建設股份有限公司以九十一張支票給付
    ，被告等採現金入帳卻延遲兌領之方式，圖利太平洋建設股
    份有限公司，但致生自訴人損害利息損失九十六萬五千五百
    十七元。
  (四)前揭事實，九十一張支票中，共有十五張、金額一千六百四
    十六萬八千二百七十九元，存入被告乙○○之個人帳戶。又
    ，該十五張存入被告乙○○個人帳戶之支票中，有一張、期
    日八十四年五月十八日、金額四十萬元，為支付自訴人委託
    亞洲證券辦理增資之服務費用之一部份，但亦由乙○○個人
    兌領。
  (五)前揭事實，被告丁○○、丙○○、乙○○於任自訴人重整人
    、總經理、財務經理期間，於八十四年七月間及十月間，明
    知自訴人收到太設公司支付土地款之支票，且已屆期，卻故
    意不兌領清償自訴人債務，反而與統勝發公司簽下承擔高額
    利息之協議，致生自訴人之損害多付利息二百三十三萬三千
    四百二十四元。
  (六)因認被告丁○○、丙○○、甲○○、乙○○及被告己○○共
    同違背任務圖利太設公司，致生自訴人土地款二千二百萬元
    及利息、追索費用等損害，涉犯刑法第三百四十二條第一項
    背信罪嫌；縱認土地款自訴人仍可追回、自訴人無損失，被
    告等亦涉刑法第三百四十二條第二項背信未遂罪嫌。被告丁○○、乙○○及己○○共同違背任務圖利太設公司，致生自
    訴人土地款支票延遲兌領之利息損失涉犯刑法第三百四十二
    條第一項背信罪嫌。被告乙○○將前揭土地款支票之中十五
    張、金額一千六百四十六萬八千二百七十九元，存入其個人
    帳戶；又十五張中之一張、期日八十四年五月十八日、金額
    四十萬元，為自訴人支付亞洲證券辦理增資之服務費用之一
    部份，亦由乙○○個人兌領，涉嫌收取回扣，乙○○已涉犯
    刑法第三百三十六條第二項業務上侵占罪嫌及刑法第三百四
    十二條第一項背信罪嫌。被告丁○○、丙○○、乙○○共同
    違背任務明知自訴人收到太設公司支付土地款之支票，且已
    屆期，卻故意不兌領清償自訴人債務，反而與統勝發公司簽
    下承擔高額利息之協議，圖利太設公司，致生自訴人之損害
    多付利息二百三十三萬三千四百二十四元，涉犯刑法第三百
    四十二條第一項背信罪嫌。被告乙○○製作不實會計傳票、
    出具不實之土地款二千二百萬元發票、收取支票以不實之現
    金登帳等，涉犯刑法第二百十五條、商業會計法第七十一條
    第一款及第三款、證券交易法第一百七十一條第二款及一百
    七十四條第一項第五款之罪嫌。
三、訊據被告己○○、丁○○、甲○○、乙○○均堅詞否認上揭
    犯行。被告己○○辯稱：復木公司與太設公司雙方結帳，錢
    我沒有拿到，我也沒有權利指揮重整人；復木公司本身經營
    處理不善，二千二百萬元當初如果沒有這樣處理，公司根本
    無法繼續處理下去，看會議記錄就可以證明。被告丁○○辯
    稱：二千二百萬元雙方有爭議的部分先保留，才能收回大約
    十幾億之尾款，以避免公司造成更大損失，我是公司最大股
    東，當時的作為都是為了維護公司權益，當初的決定是公司
    同仁大家一起決定。被告甲○○辯稱：我本來是代表三家公
    立銀行要聲請重整，被法院選任擔任重整人，我幫公司省很
    多錢，也得罪很多人，我一切作為都是為了復木公司的利益
    去考量，有人對我產生不滿，我沒有背信等犯罪行為。被告
    乙○○辯稱：用現在的觀點看待十幾年前的事情，自訴人真
    是胡說八道；有重整債權、有新增債權，當時確實有債權人
    要來強制執行公司財產，稅捐處也有查封十幾家銀行的戶頭
    ，而且當初復木公司一再換重整人，戶頭根本不能用，怎麼
    去存（支票）；支票雖有存到我帳戶，但不是我去存，是公
    司來跟我借帳戶，借用存進去之後當場就領走，都是在發薪
    水、公司費用，錢根本沒有停留在我帳戶，這些事情是大家
    都知道的；用錢有一定程序，過程不是我自己決定，也不是
    我去參與，領款都是出納小姐去領，有時候有公司其他同仁
    陪同，我是管帳不管錢，回來會做傳票入帳，帳面上並沒有
    短少；所有的東西都在帳上，只要他們願意把帳拿出來，我
    有自信可以查出來；他們臨時拿出一張支票說是我提示的就
    說是我侵占，那些支票要兌現是會計小姐處理；亞洲證券的
    二百萬元都已經付清，所以這四十萬元不會有問題，那四十
    萬元支票抬頭記明是復木公司也不是亞洲證券公司，亞洲證
    券也沒有說欠他四十萬元，如果亞洲證券少收四十萬元，這
    樣告我還有道理；自訴人的查證從來沒有詢問過會計部門任
    何一個人，就做出查帳報告，說流向不明，流向不明可以問
    我，我可以從帳上告訴他，我當初是為幫公司的忙，因為我
    是財務經理，為了讓公司順利運作，大家都知道這件事，沒
    有跟我查證就說我侵占、背信，這樣做法太不道德等語。
四、經查：
  (一)依自訴人與被告所提出並認有證據能力之證據，可認被告己○○、丁○○、丙○○、甲○○擔任自訴人復木公司重整人
    期間，分別為：
    1.被告丙○○：八十二年十月間起至八十四年四月間止。
    2.被告甲○○：八十二年十月間起至八十四年四月間止。
    3.被告丁○○：八十四年一月間起至八十五年二月間止。
    4.被告己○○：八十五年三月間起至八十七年四月間止。
  (二)自訴人於七十七年二月八日出售高雄市○○段計十一筆土地
    及全部地上物廠房予太設公司，買賣總價金為二十億零一萬
    元，雙方約定於土地重劃完成才辦理過戶點交土地；並約定
    付款條件為：1.本標的土地及其建物所設定之抵押權全部塗
    銷；2.買賣契約須向法院報備；3.本標的土地之重劃核准等
    ，此有不動產買賣契約影本在卷（見原審書證卷第八至十二
    頁）。
  (三)自訴人於七十八年三月七日發函給太設公司，載明因中國商
    銀要求太設公司開具五千四百萬元支票，由自訴人背書，作
    為保證之用，方可同意發出建物滅失同意書，並隨函檢附自
    訴人之發票一張等語，此有復木公司之函及統一發票等影本
    在卷（見原審卷五第五十至五一頁）。嗣自訴人與太設公司
    間，於七十八年三月十日，就中國商銀要求太設公司開出六
    個月到期票據五千四百萬元，由復木公司背書交由中國商銀
    保管作為保證，該行即可將滅失登記案提經於本月十五日該
    行常董會通過後核發建物滅失同意函之事項進行討論，並達
    成共同協議：1.太設公司同意開出七十八年九月十日到期、
    到期金額五千四百萬元支票給中國商銀作保證，而復木公司
    則開具統一發票供太設公司作為出帳之用，並同意此票據經
    復木公司背書交給中國商銀保管，作為償還該行債務之保證
    。2.復木公司需商得中國商銀承諾，如該張「保證支票」到
    期時，如復木公司尚未能統籌辦理全體債權人償債時，中國
    商銀必需將該張支票兌現後，以復木公司名義存單繼續保證
    ，俟將來復木公司統籌償債時，再行抵繳債務，此有協調會
    議記錄（見本院卷第二０二頁）、到期日七十八年九月十日
    面額五千四百萬元之支票、中國商銀七十八年九月十三日定
    期存款存單等影本在卷（見原審書證卷第十三至十五頁）。
    又復木公司將上揭五千四百萬元之定期存款設定質權予中國
    商銀，此有質權設定通知書影本在卷（見本院卷第二０七頁
    ）。
  (四)自訴人與太設公司間因上開土地爭議爭訟，嗣於八十一年十
    一月二十四日於本院達成和解，依該和解筆錄第三條付款辦
    法第一項明定，雙方確認太設公司已付土地款四億七千一百
    四十四萬四千三百一十六元（已包含前開五千四百萬元之土
    地款），尚有應付款為十五億二千八百五十六萬五千六百八
    十四元；．．．其餘之尾款於點交土地之同時交付之，此有
    本院八十一年十一月二十四日和解筆錄影本在卷（見原審書
    證卷第十六頁至第二十頁）。
  (五)自訴人與太設公司於八十四年一月十九日簽訂協議書載：「
    一依高等法院和解筆錄第三條第二項第三款付款條件之約定
    ，有關復木公司清償八家抵押權銀行本金及利息總額已獲該
    八家債權銀行同意金額為000000000元整各立同意
    書在案，太設公司依和解筆錄約定可預先扣除該款項及配合
    點交程序辦理給付尾款。二茲訂於八十四年元月二十日雙方
    點交土地之同時，太設公司依前條所述應給付所有尾款，惟
    雙方需擇期對帳之事實，茲協議付款程序如左列：(1)點交土
    地之同時太設公司支付復木公司計一億三千萬元整用於農曆
    年前必需之營運資金。其支付方式如下：超能公司點交土
    地協議款共計00000000元，依復整字第０一二號
    函示由太設公司開立三張可轉讓即期支票，抬頭為復木公司
    。扣除前項金額之餘款計00000000元，由太設公司開立以
    復木公司為受款人之支票乙張。(2)雙方認知土地點交後有關
    債權銀行之清償作業程序尚未完備及土地重劃之後續工程尚
    未完成致有關顧慮為影響雙方或一方之權益，茲協訂供雙方
    擇期對帳確定餘額之時另協訂保全付款進度與金額，雙方誠
    信配合之。」，此有協議書影本在卷（見原審書證卷第三五
    至三六頁）。再自訴人與太設公司於八十四年四月二十六日
    簽訂補充協議書，同意就上開設質於中國商銀所生之孳息二
    千二百萬元（以中國商銀資料為準）列為應付土地款之保留
    款；且依前述補充協議書所附之太設公司土地尾款會帳差異
    點協議結論說明表第四項載明，本公司（復木公司）主張假
    處分撤銷（八十三年三月）前罰款由太設公司負責，撤銷後
    至過戶登記期間罰款由復木公司負責... 協議結論太設公司
    同意我方之結論，此有補充協議書及上揭說明表等影本在卷
    （見原審書證卷第四一至四三頁）。
  (六)依八十四年一月十七日復木公司之重整監督人會報記錄載明
    ，應依法院和解筆錄點交土地予太設公司，同時太設公司開
    立即期支票一次支付尾款等語，此有八十四年一月十七日重
    整監督人會報記錄在卷（見原審書證卷第二九至三十頁）。
    再依八十四年三月二十日復木公司之重整人暨重整監督人會
    議則確定與太設公司簽訂付款「補充協議書」之原則，該會
    決議「請重整人將補充協議書內容，付款進度簽訂前（三月
    底）以書面簽報重整監督人裁示辦理」，此有八十四年三月
    二十日重整人暨重整監督人會議記錄在卷（見本院卷第二二
    五至二二六頁）。又依八十四年五月二十三日復木公司所召
    開之重整監督人會議紀錄，關於本件出售土地與太設公司一
    案，復木公司則作成以下決議，(1)於四月二十六日前完成土
    地款收款，依補充協議書約定分四期收款；(2)臨海場土地依
    決議設定設定予有擔保七家銀行未能清償額度加百分之二十
    五設定程序，因主管機構對法規之見解不同，拖延三個半月
    之久，已逐步克服五月八日完成。(3)依前述進度執行計劃五
    月十五日清償有擔保債權約八點九億銀行（則公司每月可節
    省六百萬利息負擔）等語，此依八十四年五月二十三日復木
    公司所召開之重整監督人會議紀錄在卷（見本院卷第二二九
    至二三０頁）。
  (七)八十四年年五月間，復木公司之簽證會計師安侯協和會計師
    事務所（下稱安侯事務所）為回覆「財政部證管會」向該事
    務所函詢「復木公司八十三及八十四年度第一季財務報告有
    關事項」時，決定重編財務報告，並以八十四年五月三十一
    日安協字第四０二號函覆證管會，謂：該會計事務所依據
    「審計準則公報第二十三號之規定查閱有爭議之二千二百萬
    元利息保留款之相關資料，並重新評估後，認為應採取「穩
    健表財務資訊原則」，將二千二百萬元予以估列入帳，作為
    股東權益之減項，並在財務報告之附註說明：「茲為穩健表
    達財務資訊，就目前雙方協議中之可能給付金額二千二百萬
    元予已評估入帳，調整結果八十三年度之應收土地款及處分
    固定資產盈益同額減少二千二百萬元。」，此有上揭八十四
    年五月三十一日安協字第四０二號函暨復木公司財務報告
    等影本在卷（見本院卷第一三九至一四五頁）。
  (八)自訴人提出十五張支票之正、背面影本，支票正面均載受款
    人為復木公司，支票背面載有「乙○○，000000000000-0」
    （即被告乙○○在合作金庫忠孝支庫之乙存帳戶）及復木公
    司之圖形或條形戳記，此有十五張支票之正、背面影本在卷
    （見本院卷第一五四至一五八頁）。
  (九)二千零十三萬九千零三十元之支票，到期日為八十五年三月
    十八日，此有該支票影本在卷（見本院卷第一七九頁）。
  (十)八十四年六月二十六日，復木公司派出張家麟（即代表自訴
    人提出自訴之重整人）、乙○○、許應龍等三人，與統勝發
    公司進行協議。當時統勝發公司提出「1.應給付年息24％，
    不得降低2.立即給付一千萬元3.本年七月三十一日再給付二
    千萬元，其餘尾款本年十月三十一日前給付」，當日結論「
    因利息差額及第二次要求給付款過鉅，及十月三十一日無法
    確定給付，雙方無法達成協議」。再張家麟（副總經理）與
    被告丙○○（總經理）均有批示事項。其中被告胡劍分之批
    示為「兩造之間立場不易協調。工作人員已盡心盡力，時效
    急迫，且屬重大事務，請以FAX敬呈公司重整人及重整監督
    人批示。採多數決方式結論，以憑辦理（注意六月二十八日
    強制拍賣時效）」。又復木公司即在八十四年七月十二日進
    行重整人會議，被告丁○○擔任主席，另一重整人陳澤明，
    以及被告丙○○（總經理）、張家麟（副總經理）均為出席
    。當日之提案二「債權人統勝發執行公司石牌土地公開拍賣
    案，提請討論」，說明2.「兩造初步協調條件差距很大，提
    請裁示處理原則，以憑符時效」，決議事項：「兩造再協商
    。法務室依法保全工作之準備作業」，此有復木公司與統勝
    公司撤回強制執行協調會紀錄及復木公司八十四年度第六次
    重整人會議記錄等影本在卷（見本院卷第二八０至二八五頁
    ）。
  (十一)依高雄市政府地政處前鎮地政事務所於八十七年六月十九日
    函復木公司，說明退還逾期登記罰鍰一千零九十八萬八千一
    百八十四元，受款人為太設公司，此有該函影本在卷（見本
    院卷第二三一至二三二頁）。再自訴人以八十六年八月二十
    九日復整字第十八號函請太設公司將高雄市政府所發還之
    罰鍰返還，而太設公司亦將自訴人所支出之二百六十七萬二
    千一百三十四元以同額支票予以返還，此有上開函文及太設
    公司返還退款支票影本在卷（見原審書證卷第五三至五五頁
    ）。
五、綜上：
  (一)依自訴人與太設公司間所簽訂之買賣契約書，雙方約定於土
    地重劃完成才辦理過戶點交土地；並約定付款條件為：1.本
    標的土地及其建物所設定之抵押權全部塗銷；2.買賣契約須
    向法院報備；3.本標的土地之重劃核准等，是在七十八年九
    月十日太設公司支付上揭五千四百萬元支票予自訴人時，依
    當時之情況顯未達到太設公司需要付款之情況。再參諸自訴
    人上開於七十八年三月七日函載：因中國商銀要求太設公司
    開具五千四百萬元支票，由自訴人復木公司背書，作為保證
    之用，方可同意發出建物滅失同意書，並隨函檢附自訴人復
    木公司之發票一張等語，益徵太設公司提出該五千四百萬元
    ，以自訴人名義在中國商銀辦理定存暨設定質權，在太設公
    司與自訴人復木公司間之真意，應純屬借款。蓋以當時雙方
    存在買賣契約關係之情況下，中國商銀以需要五千四百萬元
    作為發出建物滅失同意書之條件，而太設公司亦同意幫忙出
    示，衡理倘太設公司有付款之真意，當可直接代替自訴人復
    木公司清償該五千四百萬元與中國商銀，逕行抵銷總價款，
    而非以迂迴之方式，以自訴人復木公司之名義定存暨設定質
    權予中國商銀，且於第一次三個月到期後，仍繼續第二次設
    質三個月，而未有其他第二考量，準此足認該筆五千四百萬
    元顯非太設公司欲給付自訴人之款項。因從經濟上之價值以
    觀，自訴人積欠中國商銀款項所生之利息遠大於自訴人以現
    金設定質權予中國商銀所生之孳息，若該五千四百萬元屬於
    自訴人之款項，自可及早清償自訴人所積欠中國商銀之部分
    款項，而非任由欠款利息繼續攀升，而領取利率較少之孳息
    ，顯不合理。是堪認太設公司提出上開五千四百萬元支票予
    自訴人，應非屬終局給付之一部分。至自訴人所出具之統一
    發票，僅是符合會計出帳原則，並不影響雙方當時給付真意
    之判斷。
  (二)再依本院上開和解筆錄雖載太設公司已支付之款項四億七千
    一百四十四萬四千三百一十六元中，已包含前開五千四百萬
    元之土地款，尚有應付款為十五億二千八百五十六萬五千六
    百八十四元等語。惟當時雙方因本件買賣契約發生爭訟，其
    爭訟原因包含關於價金計算之債權契約及如何辦理所有權移
    轉點交等物權契約，是當雙方爭訟至一定程度而考慮以和解
    代替法院之判決，將會就該案所付出之一切成本加以考量、
    清算，而不論當時付出之名目為何，且和解之性質本為在訴
    訟上雙方就曾付出之成本，及願意接受之金額作為交互計算
    及讓步，並不就金額之性質為實質認定之制度，是即使上開
    和解筆錄曾認定太設公司所支付予自訴人之金額包含上開五
    千四百萬元，然如前所述，由於和解筆錄並不就太設公司所
    支出之五千四百萬元之性質作實質認定，僅考量太設公司所
    支出之成本，此份和解筆錄自不足以影響當太設公司與自訴
    人間當時就該五千四百萬元交付之實際真意。是在太設公司
    之立場與認知，該五千四百萬元既屬借款，則所生之孳息二
    千二百萬元自應屬太設公司所有之利息款；是縱自訴人嗣後
    認依本院上開和解筆錄，該五千四百萬元屬已付終局給付之
    一部分，則所生之孳息二千二百萬元應屬自訴人所有，此因
    雙方對於二千二百萬元利息款之歸屬各有堅持，各有解釋，
    雙方目前仍在民事訴訟程序進行訟爭。無論民事判決之終局
    結果無論為何？當僅係太設公司於支付買賣價金款項時，主
    張應減少支付該二千二百萬元，是否有道理之民事糾紛而已
    ，顯與刑事責任無涉。又觀自訴人與太設公司於八十四年四
    月二十六日所簽訂補充協議書，雙方同意就上開設質於中國
    商銀所生之孳息二千二百萬元（以中國商銀資料為準）列為
    應付土地款之保留款，益徵自訴人與太設公司間就上揭二千
    二百萬元孳息之歸屬確有爭議；為解決此爭端以利雙方間買
    賣契約之履行，因而將該二千二百萬元列為保留款，此顯為
    解決雙方買賣契約之爭議所為權宜措施，對自訴人不生任何
    不利益。又依上揭八十四年三月二十日復木公司之重整人暨
    重整監督人會議記錄、八十四年五月二十三日復木公司之重
    整監督人會議紀錄，關於本件出售土地與太設公司一案，復
    木公司所作成之決議內容，可見依上述在土地協議書及補充
    協議書簽訂後始召開之二次重整監督人會議會議記錄內容以
    觀，對於上述被告丁○○、丙○○及甲○○代表復木公司所
    簽訂之土地協議書及補充協議書，朱立容重整監督人並未表
    示上開二份協議書係屬違法，反而係以上述協議書之內容為
    基礎，繼續與太設公司進行本案土地後述收取尾款之程序，
    是自訴人以上開協議書之本身內容欲以證明協議書內容本身
    違法，顯不足採。
  (三)又如上所述，上揭二千二百萬元孳息之歸屬，在太設公司與
    自訴人間，存有爭議，因此在上開八十四年四月二十六日所
    簽訂之補充協議書乃約定將該二千二百萬元作為保留款，而
    依據安侯事務上函所載，足認安侯事務所於八十四年間對於
    自訴人為查核報告時，已發現此筆二千二百萬元款項不尋常
    之處，並查閱有關此筆款項之相關資料，發現純屬雙方對於
    同一筆款項有不同之解讀，乃特別出具保留意見，並認為應
    採取「穩健表財務資訊原則」，將二千二百萬元利息款估列
    入帳，作為股東權益之減項，並一同調整資產負債表之應收
    土地款及處分固定資產盈益同額減少二千二百萬元，參以依
    會計資產負債表製作原則之特性，任何一筆款項皆不可能無
    故從帳上消失，必有相對應之沖銷項目，是自訴人雖提出上
    述證據，惟被告乙○○遵從安侯事務所專業上之建議，依據
    規定出帳及編列會計項目，自難認身為財務經理之被告乙○○在製作會計傳票上，有何不實之處。
  (四)另依自訴人所提出十五張支票之正、背面影本，支票正面均
    載受款人為復木公司，支票背面載有「乙○○，0000000000
    00-0」及復木公司之圖形或條形戳記，被告乙○○辯稱：該
    十五張支票背後之提示紀錄，均係當時出納余金鳳小姐之筆
    跡。參諸該十五張支票之兌現日期均在84年間，倘公司已收
    支票經提示後未進入公司帳戶，係十分明顯且容易發現之情
    形。蓋復木公司帳目之「資產門」中既載有曾收受該十五張
    支票之紀錄，如無相對應之現金收入，如何沖銷？這是最基
    本的會計原則。而依安侯事務所所提出之八十三年至八十六
    年之查核報告（見本院卷第一五九至一七八頁），並未提出
    有該等「支票已收，惟應收款項短缺或未入帳」之異常情形
    。是被告乙○○所辯該十五張支票雖存入其帳戶，但均以作
    為支付復木公司應付款項之用乙情，堪信為真。又自訴人雖
    稱該十五張存入被告乙○○個人帳戶之支票中，有一張、期
    日八十四年五月十八日、金額四十萬元，為支付自訴人委託
    亞洲證券辦理增資之服務費用之一部份，但亦由乙○○個人
    兌領。惟被告乙○○就此辯稱：亞洲證券的二百萬元都已經
    付清，所以這四十萬元不會有問題，那四十萬元支票抬頭記
    明是復木公司也不是亞洲證券公司，亞洲證券也沒有說欠它
    四十萬元，如果亞洲證券少收四十萬元，這樣告我還有道理
    等語，而自訴人亦未提出證據證明其公司尚有欠亞洲證券四
    十萬元之款項，是亦難依此四十萬元存入被告乙○○之帳戶
    ，即率認其有何侵占或其他不法之犯行。至將「應收票據」
    記載為「現金支票」，惟不論「應收票據」或「現金支票」
    ，均屬於公司「資產門」，而無論是「應收票據」亦或「現
    金支票」科目，既有登記，則無無侵占意圖，就算「會計科
    目」記載錯誤，顯亦與「侵占」無涉。
  (五)復觀上揭二千零十三萬九千零三十元之支票，其發票日期為
    八十五年三月十八日，斯時戊○○（即陳福財）亦為重整人
    。而該支票若由復木公司背書後流向不明，其原因為何，斯
    時之重整人戊○○豈能不知，而獨苛責其他重整人或該公司
    其他職員之理？且亦無積極證據證明該張支票係遭被告等侵
    占。
  (六)次觀復木公司重整人之人選，不斷重複「裁定、抗告、發回
    、再裁定、再抗告」等程序，期間重整人身分變換更迭頻繁
    是被告乙○○辯稱：因此造成復木公司之公司帳戶難以配合
    重整人身分而辦理銀行帳戶之印鑑變更事項，復木公司銀行
    之銀行帳戶難以使用等原因，復木公司乃將應收款項都盡量
    不放進復木公司銀行帳戶，因此採取變通方式，這些復木公
    司所有職員都清楚知悉之權宜做法，即土地於點交以後，太
    設公司開始以支票付款；於收到太設公司所交付之付款支票
    後，即直接放入復木公司向「中央信託局」租用之保險箱內
    ；該保險箱係以復木公司之公司章與當時之副總經理張家麟
    之私章共同聲請，保險箱之出入與使用均由出納小姐向張家
    麟報告，並且取得張家麟用印之書面聲請書後，始由出納小
    姐持之開啟保險箱，或將支票放進保險箱，或取出保險箱內
    之支票而兌現直接支付應付款項。準此足徵復木公司收受太
    設公司所支付之票據後未即時提示，尚難歸責於被告等人。
  (七)又依土地法第七十六條規定，聲請為土地權利之變更登記，
    應由權利人按申報地價或權利價值千分之一繳納登記規費，
    是本件本應由太設公司負責支付全額等情，此有高雄市政府
    地政事務所上揭函文可憑。惟再依前述補充協議書所附之太
    設公司土地尾款會帳差異點協議結論說明表第四項載明，本
    公司（復木公司）主張假處分撤銷（八十三年三月）前罰款
    由太設公司負責，撤銷後至過戶登記期間罰款由復木公司負
    責... 協議結論太設公司同意我方之結論等語，是依雙方之
    約定，足見當時約定若假處分已經撤銷而自訴人仍遲延辦理
    移轉登記發生可歸責之事由，則由自訴人負責，因此自訴人
    同意願意負擔假處分撤銷後之罰款即二百六十七萬二千一百
    三十四元等情，此有補充協議書之太設公司土地尾款會帳差
    異點協議結論說明表附卷足稽，是即使依土地法之規定，對
    外應由太設公司負擔全額罰款，惟在對內經過雙方當事人之
    協議，仍可議定由可歸責之一方負擔行政上之罰鍰，而對外
    統一由太設公司向行政機關支付，應可認定。嗣後因高雄市
    政府地政事務所將前開罰鍰之原處分經撤銷，而返還該筆罰
    款，自訴人乃函請太設公司將高雄市政府所發還之罰鍰返還
    ，而太設公司亦將自訴人復木公司所支出之上開金額以同額
    支票予以返還，自難認被告己○○所負責之太設公司有何侵
    占之事由。至於自訴人復木公司以太設公司未於領得退款後
    即發還自訴人復木公司，卻遲至同年十一月三日始開票返還
    等情，此由於當時負責對外向高雄市政府繳款人為太設公司
    ，經太設公司提出訴願並獲退款後，高雄市政府亦將款項退
    還太設公司，惟距離繳交罰款當時，已有一段時日，是被告
    己○○辯稱太設公司之經辦人員亦多有迭換，其身為負責人
    對於會計上之瑣事亦不可能勢必躬親等語，衡諸太設公司事
    業主體之經營規模，認被告己○○所辯，與常情相符，再參
    以復木公司以上開函文促請太設公司返還自訴人復木公司所
    支付之罰鍰，太設公司亦開票返還，亦難認被告己○○有侵
    占之主觀犯意，況法人與自然人為不同之法人格，罰款係退
    還予太設公司，存入太設公司之帳戶，尚難即以認定太設公
    司等於被告己○○，遽以推論出被告己○○涉有侵占犯嫌。
  (八)綜上所述，可見依自訴人所提出之證據，尚不足以證明被告
    己○○、丁○○、甲○○、乙○○有何自訴人所指上揭犯行
    。是被告己○○、丁○○、甲○○、乙○○等被訴之犯罪事
    實，要屬不能證明。
六、原審諭知被告己○○、丁○○、甲○○、乙○○等人無罪，
    核無不合。自訴人上訴指摘原審判決不當，就此部分請求撤
    銷改判，為無理由，應予駁回。
七、台灣台北地方法院檢察署檢察官移送併辦之該署八十九年度
    調偵字第五五三號、第五五四號，被告丁○○、己○○、乙○○涉犯背信案件，與自訴人對被告丁○○、己○○、乙○○提起自訴之犯罪事實，為屬被告同一，被訴犯罪事實同一
    之事實上同一案件，本院自得就該併辦部分併為審判，應予
    說明。
參、自訴不受理部分：
一、按被告死亡者，應諭知不受理判決，刑事訴訟法第三百零三
    條第五款定有明文。
二、被告丙○○雖被訴上揭罪嫌，惟查被告丙○○於九十五年六
    月十八日死亡，此有死亡證明書、戶籍謄本可憑，原審就此
    未及審酌，自有未合。固應由本院就原審此部分撤銷改判，
    爰不經言詞辯論，另諭知被告丙○○部分，自訴不受理。
據上論斷，應依刑事訴訟法第三百六十九條第一項前段、第三百
六十八條、第三百六十四條、第三百四十三條條，第三百零三條
第五款、第三百零七條，判決如主文。
中    華    民    國    95    年    8    月    23     日
                  刑事第十九庭  審判長法  官  宋  祺
                                      法  官  蔡明宏
                                      法  官  陳憲裕
以上正本證明與原本無異。
不得上訴。
                                      書記官  劉育妃
中    華    民    國    95    年    8    月    29     日


司法院資訊處製作；財團法人民間司法改革基金會備份。
